VÍCTOR IVÁN LÓPEZ GONZÁLEZ



DESARROLLADOR WEB

Ingeniero en Telemática graduado de la Universidad de Colima, con sólida experiencia en el desarrollo de aplicaciones web centrándome en el ámbito del Front-end y WordPress.

Mi experiencia abarca el dominio de tecnologías del ecosistema de JavaScript principalmente con la librería de React, así como una habilidad probada en la implementación de soluciones utilizando WordPress para proyectos con clientes. Destaco por mi capacidad para establecer una buena comunicación con mis clientes, lo que me ha permitido comprender a fondo las necesidades para sus proyectos.

Motivado por el aprendizaje continuo y mejora constante, estoy ansioso por aportar mi experiencia y pasión por la tecnología en futuros proyectos.

EXPERIENCIA PROFESIONAL

Desarrollador WordPress Freelancer

Manzanillo, Colima

victorivanlopez.com | Mar 2021 - Actual

- Colaboración con clientes para comprender sus necesidades y objetivos comerciales, así como la planificación de la estructura y funcionalidad de sus sitios web de acuerdo a sus requerimientos.
- Gestión de los proyectos, desde la fase de planificación hasta el lanzamiento, garantizando que se cumplan los plazos y presupuestos acordados con los clientes.
- Optimización de rendimiento y velocidad de carga de los sitios web, implementando prácticas recomendadas de optimización.
- Soporte continuo a los clientes, realizando actualizaciones de contenido, solucionando problemas en sus sitios y brindando capacitación requerida para garantizar su satisfacción a largo plazo.

Tecnologías: WordPress - Woocommerce - Elementor - HTML5 - CSS - PHP - JavaScript - MySQL - cPanel - Git **Habilidades:** comunicación, disciplina, facilidad de captación en requerimientos, organización, adaptabilidad.

Coordinador de Informática

Manzanillo, Colima

ASIPONA Manzanillo I Ago 2018 - Feb 2021

- Modificaciones y actualizaciones del sitio web de la empresa.
- Implementación de un sistema de archivos altamente eficiente en una instancia EC2 de AWS para organizar y almacenar la documentación crítica de las reuniones internas.
- Implementación de procedimientos automatizados para realizar copias de seguridad de máquinas virtuales utilizando Veeam, asegurando la integridad y disponibilidad de los datos de la empresa.
- Altas en Active Directory para gestionar el registro y la configuración de nuevos empleados, garantizando una integración fluida en los sistemas de la empresa.
- Soporte técnico y asesoramiento a los usuarios de la empresa y externos en una variedad de temas de informática.

Tecnologías: Amazon EC2, Linux.

Habilidades: trabajo en equipo, resolución de problemas, comunicación, iniciativa, productividad.

PROYECTOS

SGreenH-IoT: Plataforma IoT para Agricultura de Precisión

Colima, Colima

Innova Thing I Ene 2017 - Jun 2017

- Desarrollo completo del sitio web, brindando una interfaz intuitiva y centrada en el usuario para acceder y gestionar los datos de manera eficiente.
- Diseño e implementación de la comunicación bidireccional entre los sensores IoT y la base de datos, permitiendo la recopilación, análisis y visualización de datos en tiempo real para mejorar la toma de decisiones agrícolas.
- Articulo del proyecto en IIISCI

Tecnologías: PHP - MySQL - JavaScript - HTML - CSS

Habilidades: trabajo en equipo, comunicación, resolución de problemas.

EDUCACIÓN

Ingeniero en Telemática Universidad de Colima Ago 2012 - Ago 2017

Diplomado en Tecnologías de la Información y Comunicación

Universidad de Colima Sep 2017 - Dic 2017

Teléfono: +52 314-3767-156 GitHub: github.com/victorivanlopez

Email: vlopez@victorivanlopez.com LinkedIn: linkedin.com/victorivanlopezg

Portafolio: <u>victorivanlopez.com</u>